# 请教陈版，预付账与合同履约成本的问题

提问人：everest2017 时间：2020-07-11 09:33:08
请教陈版，某软件开发企业A与客户签订合同，为客户提供软件定制化开发服务。A公司将开发服务中的某一板块外包，A公司与外包商签订外包合同后即按合同约定支付了预付款。请问该预付款应计入预付账款核算，还是直接计入合同履约成本？如计入预付账款，那么是根据完工进度还是最终验收后再转入合同履约成本（A公司以终验作为收入确认时点）？谢谢！

回答人：chenyiwei
建议支付该外包款时先计入预付账款，随着外包商的完工进度逐步转入合同履约成本。如果该定制开发项目整体上属于在一段时间内履约，则逐步转入履约成本会对履约进度的计算有影响。